【裁判字號】    97,消債更,299
【裁判日期】    980110
【裁判案由】    聲請更生程序
【裁判全文】
臺灣彰化地方法院民事裁定           97年度消債更字第299號
聲  請  人  甲○○
代  理  人  楊振裕律師
上列當事人聲請消費者債務清理事件，本院裁定如下：
    主  文
債務人甲○○自中華民國98年1月10日下午4時起開始更生程序。
    理  由
一、按法院開始更生程序之裁定，應載明其年、月、日、時，並
    即時發生效力。又債務人對於金融機構因消費借貸、自用住
    宅借款、信用卡或現金卡契約而負債務，在聲請更生或清算
    前，應提出債權人清冊，以書面向最大債權金融機構請求協
    商債務清償方案並表明共同協商之意旨；協商不成立時，應
    付與債務人證明書；自債務人提出協商請求之翌日起逾30日
    不開始協商，或自開始協商之翌日起逾90日協商不成立，債
    務人得逕向法院聲請更生或清算，消費者債務清理條例第45
    條第1 項、第151 條第1 項、第4 項、第153 條分別定有明
    文。
二、本件聲請人即債務人主張：聲請人有無擔保債務新臺幣（下
    同）628,500 元，因聲請人原任職工廠關廠，收入頓失，且
    因聲請人前曾罹患癌症，目前已因癌症診療中，故體力無法
    負荷過度操勞之工作，導致工作及收入均不穩定，又無財產
    ，而有不能清償債務之情事，故消費者債務清理條例施行後
    ，乃於民國97年5 月8 日提出債權人清冊等資料，以書面向
    最大債權金融機構台北富邦商業銀行股份有限公司（下稱台
    北富邦銀行）請求共同協商債務清償方案，惟因聲請人無力
    負擔台北富邦銀行提出之協商條件致協商不成立。而債務人
    無擔保或無優先權之債務總額未逾12,000,000元，復未經法
    院裁定開始清算程序或宣告破產，爰向本院聲請更生等語。
三、經查，聲請人所主張之上開事實，業據提出債權人清冊、前
    置協商不成立通知書、財產及收入狀況說明書、家庭支出明
    細表、馬偕紀念醫院診斷證明書、重大傷病免自行部分負擔
    證明卡、戶籍謄本、全國財產稅總歸戶財產查詢清單、財政
    部臺灣省中區國稅局94、95、96年度綜合所得稅各類所得資
    料清單、財團法人聯合徵信中心資料、支出證明收據、存摺
    交易明細及非自願離職證明影本等件為證，核無不合。又本
    院另依職權向台北富邦銀行函查聲請人前置協商處理結果，
    台北富邦銀行回函亦確認因聲請人表示可負擔之還款條件為
    每月3,000 元，無法接受台北富邦銀行所提出每月6,000 元
    之還款條件，致協商不成立等情。是聲請人上開所陳應堪採
    信。此外，本件復查無聲請人有消費者債務清理條例第6 條
    第3 項、第8 條或第46條各款所定駁回更生聲請之事由存在
    ，則債務人聲請更生，應屬有據，爰裁定如主文。
中    華    民    國    98    年    1     月    10    日
              民事第二庭    法      官  吳永梁
以上正本係照原本作成。
本件不得抗告
本裁定已於98年1月10日下午4時公告。
中    華    民    國    98    年    1     月    10    日
                            書  記  官  陳美敏


司法院資訊處製作；財團法人民間司法改革基金會備份。
